臺灣雲林地方法院民事裁定
                                  110年度港小調字第153號
聲  請  人  
即  原  告  吳宇森    寄新港○○00000○○○
上列當事人請求精神慰撫金事件，本院裁定如下： 
    主  文
原告應於本裁定送達後五日內，具狀補正具體明確之訴訟標的及
原因事實，並補繳裁判費新臺幣壹仟元，逾期不補正或補正不完
全，即駁回原告之訴。
    理  由
一、按起訴應以訴狀表明訴訟標的、原因事實及應受判決事項之
    聲明，並應依民事訴訟法第77條之13規定繳納裁判費，此為
    必備之程式；又原告之訴有起訴不合程式或不備其他要件之
    情形者，依其情形可以補正，經審判長定期間命其補正而不
    補正者，法院應以裁定駁回之，民事訴訟法第244 條第1 項
    第2 、3 款、第249 條第1 項第6 款分別定有明文。
二、經查，原告起訴狀載明訴之聲明（即應受判決之事項）為「
    被告應給付原告新台幣5萬2,905元」；原告就請求被告給付
    上開金額之法律關係及原因事實均未記載，本院無從判別原
    告究竟基於何種法律關係（契約、侵權行為、不當得利、無
    因管理？）請求被告給付上開金額？顯見原告並未具體特定
    訴訟標的。另原告起訴未繳納裁判費，亦有未合。爰依原告
    之聲明核定本件訴訟標的之價額為新台幣5萬2,905元，並命
    原告於收受本裁定後5 日內補正如主文所示之事項，逾期不
    補正或補正不完全者，即駁回其訴。
三、近期（本月）原告提起本院110年度港小調字第153號等11件
    案件訴訟，然原告先前亦屢次提起類似訴訟，因有未依法表
    明訴訟標的、原因事實、訴之聲明及未繳納裁判費之情事，
    經定期命補正而逾期不補，遂經裁定駁回。而原告之訴經駁
    回後，又反復再行起訴，卻又同樣未依法表明訴訟標的、原
    因事實、應受判決事項之聲明及未繳納裁判費。因此，如原
    告本件仍未補費、補正訴之聲明、及其原因事實、法律關係
    ，或者本件訴訟顯無理由者，則為免當事人濫行起訴，虛耗
    司法資源，並為保障其他使用司法制度之當事人權益，本院
    將審酌依據民事訴訟法第249條第1項第8款、第249條之1之
    規定：「原告之訴，有下列各款情形之一者，法院應以裁定
    駁回之：八、起訴基於惡意、不當目的或有重大過失，且事
    實上或法律上之主張欠缺合理依據。 」、「前條第1項第8
    款，或第2項情形起訴基於惡意、不當目的或有重大過失者
    ，法院得各處原告、法定代理人、訴訟代理人新臺幣12萬元
    以下之罰鍰 」裁處被告罰鍰適用，附此敘明。
四、依民事訴訟法第249條第1項但書，裁定如主文。
中　　華　　民　　國　　110 　年　　4 　　月　　 29 　日
                  北港簡易庭      法  官  簡廷恩
以上為正本係照原本作成。
如不服本裁定應於送達後10日內向本院提出抗告狀，並繳納抗告
費新臺幣1,000 元。
中　　華　　民　　國　　110 　年　　4 　　月　　29　　日
                                  書記官  伍幸怡